臺灣基隆地方法院刑事判決　
111年度交簡上字第22號
上  訴  人  
即  被  告  李福來


上列上訴人即被告因公共危險案件，經檢察官聲請以簡易判決處
刑（110年度偵字第6942號），經本院基隆簡易庭於中華民國111
年1月13日以111年度基交簡字第9號第一審刑事簡易判決，惟被
告即上訴人不服該刑事簡易判決，並依法提起上訴，由本院管轄
之第二審合議庭審理、判決如下：
    主  文
上訴駁回。 
李福來緩刑貳年。
    事實及理由
一、按被告以外之人於審判外之言詞或書面陳述，除法律有規定
    者外，不得作為證據，刑事訴訟法第159條第1項固定有明文
    。惟被告以外之人於審判外之陳述，雖不符刑事訴訟法第15
    9條之1至第159條之4之規定，而經當事人於審判程序同意作
    為證據，法院審酌該言詞陳述或書面陳述作成時之情況，認
    為適當者，亦得為證據；當事人、代理人或辯護人於法院調
    查證據時，知有第159條第1項不得為證據之情形，而未於言
    詞辯論終結前聲明異議者，視為有前項之同意，同法第159
    條之5亦有明定。查，本判決所引用之下列證據資料（包含
    供述證據、文書證據等），並無證據證明係公務員違背法定
    程序所取得，且被告李福來、檢察官於本院審判期日中對本
    院所提示之被告以外之人審判外之供述，包括供述證據、文
    書證據等證據，就證據能力均未表示爭執，而迄至言詞辯論
    終結前亦未再聲明異議，經核亦無顯有不可信之情況與不得
    作為證據之情形，本院審酌上開證據資料製作時之情況，尚
    無違法不當及證明力明顯過低之瑕疵，認為以之作為證據應
    屬適當，是依刑事訴訟法第159條至第159條之5及第158條之
    4反面解釋規定，本判決所引用如下揭所示之供述證據、非
    供述證據等，均具有證據能力，合先敘明。
二、本案經本院第二審合議庭審理結果，認原審刑事簡易判決詳
    如後附件壹之事實及理由欄所示內容：「一、本案犯罪事實
    及證據，除犯罪事實欄第5行所載「嗣於同日18時30分許，
    行經新北市○○區○○路0段00號前……」，應予更正為「隨即行
    經新北市○○區○○路0段00號前……」外，其餘均引用檢察官聲
    請簡易判決處刑書（如附件）之記載。二、核被告所為，係
    犯刑法第185條之3第1項第1款之不能安全駕駛動力交通工具
    罪。爰審酌被告明知服用酒類對人之意識能力具有不良影響
    ，是酒後駕車對一般往來之公眾及駕駛人自身皆具有高度危
    險性，仍漠視自己安危及罔顧公眾安全駕駛上路，實值非難
    ；兼衡其自始坦承犯行之犯後態度、素行（有臺灣高等法院
    被告前案紀錄表在卷可查）、駕駛之交通工具係自用小客貨
    、行駛之道路為一般道路、呼氣酒精濃度之超標程度；暨考
    量其於警詢自述國中畢業之智識程度、家庭經濟狀況勉持等
    一切情狀，量處如主文所示之刑，並諭知易科罰金之折算標
    準。三、依刑事訴訟法第449條第1項前段、第3項、第454條
    第2項，逕以簡易判決如主文。」，是原審刑事簡易判決之
    認事、用法均無違誤，量刑亦屬適當，應予維持，其餘部分
    並引用原審刑事簡易判決書記載之事實、證據及理由如後附
    件壹所示。
三、上訴人即被告李福來上訴意旨略以：我有收到並看過原聲請
    簡易判決處刑書、111年度基交簡字第9號刑事簡易判決書，
    對於原聲請簡易判決處刑書及111年度基交簡字第9號刑事判
    決書所載犯罪事實，我全部承認，我認罪，我上訴目的：請
    鈞院給我緩刑宣告給我自新之機會，上訴理由：詳如111年2
    月23日刑事上訴理由狀所載內容，補充：因為我這幾年發生
    重大事情，我住在中華電信機房大樓，我老婆、女兒都有癌
    症，我把房子都賣掉了，又遇到疫情，我從那時後開始就已
    經戒酒了，我知道我錯了，請鈞院給我一個緩刑宣告之自新
    的機會等語。 
四、本院查：
　㈠訊據被告李福來於上開時地犯刑法第185條之3第1項第1款之
    駕駛動力交通工具而有吐氣所含酒精濃度達每公升零點二五
    毫克以上之犯罪事實，業據被告於110年10月10日警詢時、1
    10年10月11日偵訊時均坦承不諱【見臺灣基隆地方檢察署11
    0年度偵字第6942號卷，以下簡稱偵卷，第11至14頁、第47
    至48頁】，與其於本院111年5月17日準備程序時供述：「一
    、我有收到並看過原聲請簡易判決處刑書、111 年度基交簡
    字第9號刑事簡易判決書。二、對於原聲請簡易判決處刑書
    及111年度基交簡字第9號刑事判決書所載犯罪事實，我全部
    承認。三、上訴目的：請鈞院給我緩刑宣告給我自新之機會
    。四、理由：詳如111年2月23日刑事上訴理由狀所載內容，
    補充：因為我這幾年發生重大事情，我住在中華電信機房大
    樓，我老婆、女兒都有癌症，我把房子都賣掉了，又遇到疫
    情，請鈞院給我一個自新的機會，我從那時後開始就已經戒
    酒了，我知道我錯了，其餘如上訴理由狀所載內容，請給我
    緩刑。」等語情節大致相符，核與證人陳有志於110年10月1
    0日警詢時之指證述情節大致符合【見偵卷，第15至17頁】
    ，並有新北市警察局當事人酒精測定紀錄表（李福來、陳有
    志）、財團法人工業技術研究院呼氣酒精測試器檢定合格證
    書、新北市政府警察局舉發違反道路交通管理事件通知單（
    駕駛人李福來）、新北市政府警察局瑞芳分局道路交通事故
    現場圖【見偵卷，第19至21頁、第23頁、第25頁】、臺灣基
    隆地方法院111年度基交簡字第9號刑事簡易判決書各1件在
    卷可稽【見本院111年度基交簡字第9號卷第9至12頁】。是
    被告任意性自白核與事實相符，應堪採信，且本件事證已甚
    明確，被告犯刑法第185條之3第1項第1款之罪，洵堪認定。
  ㈡按量刑之輕重，係事實審法院得依職權自由裁量之事項，茍
    已斟酌刑法第57條各款所列情狀而未逾越法定刑度，則不得
    遽指為違法；又刑罰之量定屬法院自由裁量之職權行使，但
    仍應審酌刑法第57條所列各款事由及一切情狀，為酌量輕重
    之標準，並非漫無限制，在同一犯罪事實與情節，如別無其
    他加重或減輕之原因，下級法院量定之刑，亦無過重或失輕
    之不當情形，則上級法院對於下級法院之職權行使，原則上
    應予尊重，此觀之最高法院85年度台上字第2446號判決意旨
    闡釋甚明。查，被告於本院111年6月14日審判程序時供述：
　　「【請就本件科刑範圍及量刑部分進行辯論，有何意見？】
    請鈞院盡量給我一個自新的機會，因為現在碰到困難，我犯
    罪，請給我一次機會，我從去年10月10日就已經戒酒。」、
    「【對於檢察官聲請簡易判決處刑書及本院111 年度基交簡
    字第9號刑事簡易判決書所載內容，有何意見？（提示並告
    以要旨）】犯錯，沒有意見。」、「【被告之家庭狀況、經
    濟狀況、教育程度為何？】我國中畢業，經濟狀況最近幾年
    因為老婆、女兒去世，加上碰到疫情，沒有收入。」等語明
    確綦詳，並有上訴理由書1件在卷可佐。因此，本案被告犯
    後自白坦認犯行態度，並與被害人有和解成立，且全部履行
    條件完畢，非但被害人感受到被告真誠心之道歉，尚且對於
    過失傷害部分未據提出告訴，亦有原審判決如附件壹所示，
    經核原審判決之認事、用法、量刑，並無恣意違法之處，且
    量刑尚稱妥適並無違誤不當，亦無違罪刑相當原則及比例原
    則，應予維持。因此，上訴人即被告執上詞遽以提起上訴，
    指摘原審刑事簡易判決不當，此部分為無理由，應予駁回。
  ㈢末查，本件被告曾於77年間，因藥物藥商管理案件，經臺灣
    宜蘭地方法院以77年訴字127號判決判處有期徒刑1年．緩刑4
    年，於77年4月29日確定，迄至今111年6月間止，上開緩刑
    期滿，而緩刑之宣告未經撤銷者，其刑之宣告失其效力，且
    迄至今亦未曾因故意犯罪受有期徒刑以上刑之宣告，亦有臺
    灣高等法院被告前案紀錄表 1件在卷可徵，是其素行尚稱良
    好，亦有相當自我節制控制能力，復酌被告與被害人有和解
    成立，且全部履行條件完畢，此有和解書、本院公務電話各
    1件在卷可徵【見本院111年度交簡上字第22號卷第69至73頁
    】，因此，被害人感受到被告真誠心之道歉，對於過失傷害
    部分未據提出告訴，亦有原審判決如附件壹所示，職是，被
    告犯後有悔改之意，其因一時失慮、致偶罹刑章，經此警詢
    、偵訊及審理及本院上開刑之宣告後，應知警惕並信其無再
    犯之虞，本院再三斟酌認本件以暫不執行其刑為適當，爰以
    諭知宣告緩刑2 年，用啟被告自新，切記喝酒不駕車、駕車
    不喝酒之心態行為，自己給自己一條平安路，才是對自己好
    、大家好的交通安全來往。
五、據上論斷，應依刑事訴訟法第455條之1第1項、第3項、第36
    8條、第373條，判決如主文。
六、本案經檢察官陳虹如聲請以簡易判決處刑，檢察官林渝鈞到
　　庭執行職務。
中　　華　　民　　國　　111 　年　　6 　　月　　30　　日
                  刑事第三庭審判長法  官  簡志龍
                                  法  官  藍君宜  
                                  法  官  施添寶
以上正本證明與原本無異。
本件判決不得上訴。 
中　　華　　民　　國　　111 　年　　6 　　月　　30　　日
                                  書記官  陳怡文
附錄本案論罪科刑法條文： 
中華民國刑法第185條之3第1項第1款
駕駛動力交通工具而有下列情形之一者，處 2 年以下有期徒刑
，得併科 20 萬元以下罰金：
一、吐氣所含酒精濃度達每公升零點二五毫克或血液中酒精濃度
    達百分之零點零五以上。
　　　　　　　　　　　　　　　　　　　　　　
附件壹：臺灣基隆地方法院刑事簡易判決
111年度基交簡字第9號
聲　請　人　臺灣基隆地方檢察署檢察官
被　　　告　李福來　男　(民國00年0月0日生)
　　　　　　　　　　身分證統一編號：Z000000000號
　　　　　　　　　　住新北市○○區○○路0段00○0號
上列被告因公共危險案件，經檢察官聲請以簡易判決處刑（110
年度偵字第6942號），本院判決如下：
    主  文
李福來犯不能安全駕駛動力交通工具罪，處有期徒刑肆月，如易
科罰金，以新臺幣壹仟元折算壹日。
    事實及理由
一、本案犯罪事實及證據，除犯罪事實欄第5行所載「嗣於同日
    18時30分許，行經新北市○○區○○路0段00號前……」，應予更
    正為「隨即行經新北市○○區○○路0段00號前……」外，其餘均
    引用檢察官聲請簡易判決處刑書（如附件）之記載。
二、核被告所為，係犯刑法第185條之3第1項第1款之不能安全駕
    駛動力交通工具罪。爰審酌被告明知服用酒類對人之意識能
    力具有不良影響，是酒後駕車對一般往來之公眾及駕駛人自
    身皆具有高度危險性，仍漠視自己安危及罔顧公眾安全駕駛
    上路，實值非難；兼衡其自始坦承犯行之犯後態度、素行（
    有臺灣高等法院被告前案紀錄表在卷可查）、駕駛之交通工
    具係自用小客貨、行駛之道路為一般道路、呼氣酒精濃度之
    超標程度；暨考量其於警詢自述國中畢業之智識程度、家庭
    經濟狀況勉持等一切情狀，量處如主文所示之刑，並諭知易
    科罰金之折算標準。
三、依刑事訴訟法第449條第1項前段、第3項、第454條第2項，
    逕以簡易判決如主文。
四、如不服本判決，得自收受送達之翌日起20日內向本院提出上
    訴狀，上訴於本院第二審合議庭（須附繕本）。
本案經檢察官陳虹如聲請以簡易判決處刑。
中　　華　　民　　國　　111 　年　　1 　　月　　13　　日
                  基隆簡易庭    法　官　施又傑
以上正本證明與原本無異。
如不服本判決，應於判決送達後20日內，向本院提出上訴書狀，
敘述上訴理由，上訴於本院合議庭，並按他造當事人之人數附具
繕本。
中　　華　　民　　國　　111 　年　　1 　　月　　13　　日
                                書記官　連懿婷
附錄本案論罪科刑法條全文：
中華民國刑法第185條之3
駕駛動力交通工具而有下列情形之一者，處 2 年以下有期徒刑
，得併科 20 萬元以下罰金：
一、吐氣所含酒精濃度達每公升零點二五毫克或血液中酒精濃度
    達百分之零點零五以上。
二、有前款以外之其他情事足認服用酒類或其他相類之物，致不
    能安全駕駛。
三、服用毒品、麻醉藥品或其他相類之物，致不能安全駕駛。
因而致人於死者，處 3 年以上 10 年以下有期徒刑；致重傷者
，處 1 年以上 7 年以下有期徒刑。
曾犯本條或陸海空軍刑法第54條之罪，經有罪判決確定或經緩起
訴處分確定，於5 年內再犯第1 項之罪因而致人於死者，處無期
徒刑或5 年以上有期徒刑；致重傷者，處3 年以上10年以下有期
徒刑。

附件：
臺灣基隆地方檢察署檢察官聲請簡易判決處刑書
                                     110年度偵字第6942號
　　被　　　告　李福來　男　60歲（民國00年0月0日生）
　　　　　　　　　　　　住新北市○○區○○路○段00○0號
　　　　　　　　　　　　國民身分證統一編號：Z000000000號
上列被告因公共危險案件，業經偵查終結，認為宜聲請以簡易判
決處刑，茲將犯罪事實及證據並所犯法條分敘如下：
        犯罪事實
一、李福來明知飲用酒類後，其吐氣所含酒精濃度達每公升0.25毫
    克以上時，不得駕駛動力交通工具，於民國110年10月10日18
    時30分許，在新北市○○區○○○○路0號瑞芳國中飲用酒類後，
    仍駕駛車牌號碼000-0000號自用小客貨車上路。嗣於同日18
    時30分許，行經新北市○○區○○路0段00號前，因故與陳有志
    騎乘之車牌號碼000-0000號普通重型機車發生碰撞(過失傷
    害部分未據告訴)，經警據報前往處理，於同日18時57分許
    ，測得其吐氣所含酒精濃度達每公升0.71毫克，始查悉上情
    。
二、案經新北市政府警察局瑞芳分局報告偵辦。
        證據並所犯法條
一、上揭犯罪事實，業據被告李福來於警詢及偵查中均坦承不諱
    ，並有酒精測定紀錄表、財團法人工業技術研究院呼氣酒精
    測試器檢定合格證書及新北市政府警察局舉發違反道路交通
    管理事件通知單影本各1紙附卷可資佐證，是被告上開任意
    性自白與事實相符，足堪採信，被告犯嫌堪予認定。
二、核被告所為，係犯刑法第185條之3第1項第1款之吐氣所含酒
    精濃度達每公升0.25毫克以上而駕駛動力交通工具之公共危
    險罪嫌。
三、依刑事訴訟法第451條第1項聲請逕以簡易判決處刑。
　　此　　致
臺灣基隆地方法院基隆簡易庭
中　　華　　民　　國　　110 　年　　12  　月　　10　　日
　　　　　　　　　　　　　　　檢  察  官　陳虹如
本件正本證明與原本無異
中　　華　　民　　國　 110　　年　　12　　月　　21　　日
　　　　　　　　　　　　　　　書  記  官  陳志安
附錄本案所犯法條全文
中華民國刑法第185條之3
駕駛動力交通工具而有下列情形之一者，處 2 年以下有期徒刑
，得併科 20 萬元以下罰金：
一、吐氣所含酒精濃度達每公升零點二五毫克或血液中酒精濃度
    達百分之零點零五以上。
二、有前款以外之其他情事足認服用酒類或其他相類之物，致不
    能安全駕駛。
三、服用毒品、麻醉藥品或其他相類之物，致不能安全駕駛。
因而致人於死者，處 3 年以上 10 年以下有期徒刑；致重傷者
，處 1 年以上 7 年以下有期徒刑。
曾犯本條或陸海空軍刑法第 54 條之罪，經有罪判決確定或經緩
起訴處分確定，於五年內再犯第 1 項之罪因而致人於死者，處
無期徒刑或 5 年以上有期徒刑；致重傷者，處 3 年以上 10 年
以下有期徒刑。
本件係依刑事訴訟法簡易程序辦理，法院簡易庭得不傳喚被告、
輔佐人、告訴人、告發人等出庭即以簡易判決處刑；被告、被害
人、告訴人等對告訴乃論案件如已達成民事和解而要撤回告訴或
對非告訴乃論案件認有受傳喚到庭陳述意見之必要時，請即另以
書狀向簡易法庭陳述或請求傳訊。